# 减资的验资报告怎么确定减资基准日呀

提问人：审计阿拉斯加 时间：2016-08-15 17:03:19
陈版主，您好，我想咨询下减资的验资报告怎么确定减资基准日呀，是减资登报 45 日后的日期都可以吗

回答人：chenyiwei
减资的基准日是制定减资方案所依据的财务数据的所属日期，应依据该日的财务数据编制《公司法》所规定的资产负债表和财产清单，在此基础上确定减资方案。 你说的公告满 45 天之日不是减资基准日，如果在该日实施完毕减资程序，则可以将该日作为减资实施日，也就是验资报告中的验资截止日。

提问人：zengfengxia 时间：2016-08-30 15:38:26
谢谢，打错字了，公告满 45 天之前的日期可以作为验资截止日吗？

回答人：chenyiwei
不可以，此时公告程序没有完成之前不得实施减资，因此不能作为验资截止日。